【裁判字號】    97,聲,2314
【裁判日期】    970620
【裁判案由】    聲明異議
【裁判全文】
臺灣臺中地方法院刑事裁定              97年度聲字第2314號
聲  請  人
即  受刑人  乙○○
上列聲請人因傷害案件，對於臺灣臺中地方法院檢察署檢察官執
行之指揮（90年度執字第7991號）聲明異議，本院裁定如下：
    主    文
異議駁回。
    理    由
一、本件聲明異議意旨詳如附件聲明異議狀所載。
二、按受刑人或其法定代理人或配偶以檢察官執行之指揮為不當
    者，得向諭知該裁判之法院聲明異議，刑事訴訟法第四百八
    十四條定有明文。該條所稱「諭知該裁判之法院」，乃指對
    被告之有罪判決，於主文內實際宣示其主刑、從刑之裁判而
    言，若判決主文並未諭知主刑、從刑，係因被告不服該裁判
    ，向上級法院提起上訴，而上級法院以原審判決並無違誤，
    上訴無理由，因而維持原判決諭知「上訴駁回」者，縱屬確
    定之有罪判決，但因對原判決之主刑、從刑未予更易，其本
    身復未宣示如何之主刑、從刑，自非該條所指「諭知該裁判
    之法院」。最高法院七十九年台聲字第十九號判例可資參照
    。查本件聲請人即受刑人（下稱聲請人）乙○○因傷害罪，
    經臺灣臺中地方法院檢察署以九十年度偵字第二七六三號起
    訴，復經本院以九十年度易字第一一九九號判處拘役三十日
    如易科罰金以三百元折算一日銀元，經聲請人提起上訴，臺
    灣高等法院臺中分院以九十年度上易字第一七三五號判決駁
    回上訴確定，再由臺灣臺中地方法院檢察署檢察官以九十年
    度執字第七九九一號執行在案，聲請人因而於九十年十一月
    十三日入監，迄至九十年十一月二十七日因拘役易科罰金執
    畢出監等情，有前開起訴書、歷審刑事判決、臺灣高等法院
    被告前案紀錄表在卷可稽。本件聲請人以臺灣臺中地方法院
    檢察署檢察官九十年度執字第七九九一號所為之執行指揮不
    當，提起本件聲明異議，揆諸前開說明，應由本院管轄，合
    先明。
三、經查，本院於九十七年六月十二日依職權傳喚聲請人乙○○
    ，經其到庭陳述：「伊認為九十年易字第一一九九號判決違
    背法令，伊希望原判決撤銷改判無罪，請拘提案外人甲○○
    （即張祐彰）到案，因為甲○○對伊殺人與恐嚇，伊聲明異
    議狀有寫，還有取回伊損失的贓物款，就是甲○○當天行竊
    伊家時的失竊損失。甲○○被檢察官不起訴處分，伊要再議
    ，伊講的都是甲○○八十九年十二月四日當天行竊所發生的
    事情，還有檢察官違法起訴伊傷害的事情，即九十年易字第
    一一九九號，亦因該案伊被違法執行。伊被違法執行，致伊
    無時間聲請就甲○○的不起訴處分聲請再議，剝奪伊權益因
    而聲請異議」等語。惟按裁判除關於保安處分者外，於確定
    後執行之，刑事訴訟法（下稱本法）第四百五十六條前段定
    有明文，是裁判一經確定，非依法定程序，不能停止其執行
    之效力；又執行機關對於審判機關所為之裁判，無審查內容
    之權，故裁判是否違法，並非執行機關所得過問，最高法院
    八十七年度台抗字第八十號裁判可資參照，聲請人謂檢察官
    依違法判決為違法執行，委不可採，依上開說明，前開傷害
    一案之確定判決是否違法，並非受理該案執行案件之臺灣臺
    中地方法院檢察署檢察官所能過問，聲請人以此指摘檢察官
    之執行指揮不當，為無理由。另按我國刑事訴訟程序，提起
    訴訟的方式有公訴及自訴之分，偵查程序乃提起公訴之前的
    程序，由檢察官職司偵查程序之進行，檢察官依偵查所得之
    事證，得為起訴或不起訴，檢察官若為起訴處分，即開啟法
    院審理程序，法院即應依據具體個案的事證為有罪或無罪判
    決，檢察官所為的起訴處分與法院所為的判決，兩者目的、
    適用的程序均不同，本法第三百七十七條規定判決違背法令
    得為上訴第三審的理由，其規範的對象為判決並非處分，是
    以檢察官所為的起訴處分當無判決違背法令適用之餘，法院
    自應依據檢察官的起訴處分為有罪或無罪判決，此亦為不告
    不理原則的體現，聲請人乙○○空言泛稱檢察官違法起訴其
    涉嫌傷害案件，容有誤會。再九十年度易字第一一九九號判
    決經聲請人乙○○上訴後，臺灣高等法院臺中分院於九十年
    九月二十日判決上訴駁回確定，對確定判決的救濟方式，依
    其爭議的對象究為事實或法令有再審及非常上訴兩者，聲請
    再審，由判決之原審法院管轄；提起非常上訴，由最高法院
    檢察署檢察總長向最高法院為之，檢察官亦得具意見書將該
    案卷宗及證物送交最高法院檢察署檢察總長，聲請提起非常
    上訴，本法第四百二十六條第一項、第四百四十一條定有明
    文，是以聲請人乙○○欲循再審救濟者，應向臺灣高等法院
    臺中分院聲請，欲循非常上訴者，亦僅能由檢察官向最高法
    院檢察署檢察總長聲請，惟兩者均非本院職權，本院即無從
    置喙。復按告訴人對於檢察官所為的不起訴處分若有不服，
    應依再議程序救濟，本法第二百五十六條定有明文，聲請人
    乙○○對於臺中地方法院檢察署九十年度偵字第二○○一四
    號不起訴處分書若有不服，應依再議程序救濟，此亦非本院
    職權，本院亦無從審酌。
四、綜上所述，聲請人前開傷害案件經法院判決確定後，原確定
    判決既未經非常上訴之程序予以撤銷，亦未經法院為開始再
    審之裁定，則執行檢察官依原確定判決指揮執行（臺灣臺中
    地方法院檢察署九十年度執字第七九九一號），自無違法不
    當之情形。聲請人提起本件聲明異議，為無理由，應予駁回
    。
五、據上論斷，應依刑事訴訟法第四百八十六條，裁定如主文。
中    華    民    國    97    年    6     月    20    日
                  刑事第十三庭  法  官  許月馨
以上正本證明與原本無異。
如不服本裁定，應於送達後五日內，向本院提出抗告狀。
                                書記官  黃美雲
中    華    民    國    97    年    6    月    20    日


司法院資訊處製作；財團法人民間司法改革基金會備份。
